臺灣臺中地方法院刑事判決　　　　　　　 96年度訴字第276號
公　訴　人　臺灣臺中地方法院檢察署檢察官
被　　　告　戊○○
選任辯護人　蘇哲科律師
上列被告因違反槍砲彈藥刀械管制條例案件，經檢察官提起公訴
（95年度偵字第23675號），本院判決如下：
    主    文
戊○○未經許可，寄藏可發射子彈具有殺傷力之改造手槍，累犯
，處有期徒刑年捌月，併科罰金新臺幣陸萬元，罰金如易服勞
役，以新臺幣壹仟元折算壹日。
扣案之仿BERETTA廠84型半自動手槍製造之槍枝換裝土造金屬槍
管而成之具殺傷力改造手槍壹枝（槍枝管制編號：0000000000號
）沒收。
    犯罪事實
一、戊○○前於民國91年間，曾因違反職役職責案件，經軍事法
    院判處有期徒刑1年確定，其入監執行後，甫在92年2月9日
    執行完畢；詎猶不知警省悔悟，仍於95年9月間某日，在其
    位於臺中縣太平市○○○路58巷56弄21號租住處內，經真實
    姓名、年籍均不詳，綽號「阿堂」之成年友人委託，代為保
    管具殺傷力之槍枝及子彈，戊○○明知可發射子彈具有殺傷
    力之改造手槍及子彈，分別係屬槍砲彈藥刀械管制條例所管
    制之物品，未經中央主管機關許可，不得持有、寄藏，竟仍
    基於寄藏可發射子彈具有殺傷力之槍枝及具殺傷力子彈犯意
    ，應允該綽號「阿堂」之成年男子之託付，自綽號「阿堂」
    之成年男子處收受仿BERETTA廠84型半自動手槍製造之槍枝
    換裝土造金屬槍管而成之具殺傷力改造手槍1枝（槍枝管制
    編號：0000000000號）及具直徑約8.6mm金屬彈頭之具有殺
    傷力土造子彈4顆，而未經許可代為保管，並將該等改造槍
    枝及子彈均藏放於前開租住處樓梯間之儲藏室內部角落內。
    嗣戊○○於95年10月17日23時50分許，因另涉嫌製造毒品安
    非他命之案件，在前開臺中縣太平市○○○路58巷56弄21號
    租住處內，為警持本院核發之搜索票搜索查獲，並於該租住
    處之樓梯間儲藏室內起出上述具殺傷力之改造手槍1枝、土
    造子彈4顆，暨不具殺傷力之土造子彈2顆。
二、案經臺中市警察局移請臺灣臺中地方法院檢察署檢察官偵查
    起訴。
    理    由
一、訊據被告戊○○固坦認確有員警至其位於臺中縣太平市○○○路58巷56弄21號租住處內執行搜索，並查獲前揭扣案槍彈
    之情事，惟矢口否認有何違反槍砲彈藥刀械管制條例之犯行
    ，辯稱：前揭扣案槍彈並非伊所有，是伊友人丙○○於查獲
    當日帶到伊租住處的，伊根本不知情。丙○○當日到伊租住
    處後離開沒多久，員警即持搜索票進入執行搜索，伊是直至
    員警將該等槍彈搜出後，印象中曾看過丙○○持有該槍彈才
    回想出始末的云云。經查：
（一）臺中市警察局員警曾江烽因接獲秘密證人A52之檢舉，舉
      發被告戊○○有在其位於臺中縣太平市○○○路58巷56弄
      21號之租住處內，非法製作毒品安非他命之犯嫌，而於95
      年10月17日23時50分許，持本院法官所核發之搜索票，與
      員警甲○○、陳文郁及乙○○等人，一同前往被告之租住
      處實施搜索，並於該處所之樓梯間儲藏室角落內起獲扣案
      槍彈之事實，業經證人甲○○、乙○○於本院審理時證述
      綦詳（見本院卷第77頁至第80頁、第120頁至第124頁），
      並有本院搜索票、臺中市警察局刑警大隊搜索筆錄及扣押
      物品目錄表各1份附卷可憑（見警聲搜字卷第76頁、第78
      頁至第81頁）。而扣案槍彈，經臺中市警察局送請內政部
      警政署刑事警察局鑑定結果，認「送鑑改造手槍壹枝（槍
      枝管制編號0000000000號），認係由仿BERETTA廠84型半
      自動手槍製造之槍枝換裝土造金屬槍管而成之改造手槍，
      機械性能良好，可擊發適用子彈，認具有殺傷力。送鑑改
      造子彈陸顆，認均係土造子彈（具直徑約8.6mm金屬彈頭
      ），採樣貳顆試射，壹顆，可擊發，認具殺傷力」，有該
      局95年11月6日刑鑑字第0950161059號槍彈鑑定書1份在卷
      足稽（見偵字卷第18頁至第20頁）。另前揭具直徑約8.6m
      m之金屬彈頭而未經試射之土造子彈4顆，經本院送請內政
      部警政署刑事警察局一併試射而為鑑驗之結果，其中亦有
      3顆可擊發，認具殺傷力，此有該局96年3月13日刑鑑字第
      0960031996號函存卷可憑（見本院卷第32頁），是被告非
      法持有具殺傷力之槍彈，並將之藏置於前揭租住處之情，
      堪予認定。
（二）被告戊○○雖於本院訊問時翻異前詞，改以前揭扣案槍彈
      雖係於其租住處內所查獲，但實係友人丙○○所有攜至該
      處藏放，其並不知情等情詞置辯；惟被告所稱之友人丙○○，經本院傳拘多次，始終未能到庭證述是否有攜帶扣案
      槍彈至被告租住之查扣地點藏放之情事，既無任何具體事
      證憑佐被告於本院所為辯詞之真實性，本件已難遽為被告
      有利之認定。且被告於警詢及偵查中，均已詳實坦認上開
      扣案槍彈係其於95年9月間某日，受真實姓名、年籍均不
      詳，綽號「阿堂」之成年友人委託而代為保管等情綦詳（
      見警卷第5頁，偵字卷第13頁），被告既自承其接受訊問
      時並無受到強暴、脅迫等不法取供之情形，以非法寄藏槍
      彈事涉有期徒刑3年以上之重典，偵查機關於訊問被告前
      亦詳細告知其涉犯罪名及刑度之利害關係，被告苟非確有
      本件之犯罪情節，豈有猶恣意掩蓋實情，擅為他人頂罪之
      理。再參諸本件起獲扣案槍彈之地點，據執行搜索勤務之
      員警乙○○於本院之證述，係在被告租住處樓梯間儲藏室
      之最裡層，其在儲藏室內搜查逾半小時，才發現該槍枝及
      子彈（見本院卷第120頁至第121頁），倘本件確如被告所
      言槍彈係友人丙○○於當日攜至現場，則其於短時間內如
      何能將扣案槍彈藏置至儲藏室之最裡端？況依員警甲○○
      之證詞，本件值勤員警係先在被告前揭租住處外埋伏，俟
      見到丙○○自被告租屋處內離開，其即先跟蹤丙○○之座
      車，其餘員警始進入被告租住處內搜索（見本院卷第七七
      頁），是丙○○在離去查獲地點之前，並未知悉將遭到搜
      索，以槍彈仍屬違禁物，除購買所費不貲外，亦難覓得取
      得之管道，則丙○○豈有恣意將槍彈輕隨藏放於友人即被
      告之租住處，而全未告知被告暫寄之緣由，令被告毫無所
      悉？是被告嗣於本院所辯：前揭扣案槍彈實係友人丙○○
      所有，伊先前所陳係為丙○○頂替犯罪云云，核與常情實
      有未合，自不得率予採認；其先前於警詢及偵查中所坦認
      受託寄藏槍彈之供詞，應方與客觀事實相符，而得援引為
      本院認事之憑據。
（三）綜上所述，被告戊○○寄藏前揭具殺傷力之扣案槍彈之事
      實，已至為明晰，至其於本院所辯情節，要屬事後脫飾卸
      責之語，並無足採。本件事證既臻明確，被告犯行洵堪認
      定。
二、核被告戊○○所為，係犯槍砲彈藥刀械管制條例第8條第4項
    之未經許可，寄藏可發射子彈具有殺傷力之改造手槍罪及同
    條例第12條第4項之未經許可，寄藏子彈罪。被告持有扣案
    具殺傷力之槍枝、子彈，乃其寄藏之當然結果，法律上自宜
    僅就「寄藏」行為包括之評價，不應另就「持有」予以論罪
    （最高法院74年台上字第3400號判例意旨參照）。被告同時
    寄藏具殺傷力之槍枝與子彈，為一行為同時觸犯上開二罪名
    ，構成想像競合犯，依刑法第55條規定，應從一重之未經許
    可，寄藏可發射子彈具有殺傷力之改造手槍罪處斷。另被告
    前於91年間，曾因違反職役職責案件，經軍事法院判處有期
    徒刑1年確定，其入監執行後，甫在92年2月9日執行完畢，
    有臺灣高等法院被告前案紀錄表在卷可按，其受前開徒刑之
    執行完畢後，5年以內故意再犯本件有期徒刑以上之罪，為
    累犯，應依刑法第47條第1項規定予以加重其刑。
三、爰審酌被告戊○○之素行，其明知未經主管機關許可，不得
    非法持有、寄藏槍枝及子彈，僅因受朋友託付，即代為保管
    寄藏，犯罪之動機雖屬可議，且對社會治安仍存有潛在之危
    險，惟其未曾以該等槍彈犯罪，並未因此造成公眾或他人之
    現實惡害，所生損害不大，且其持有之改造手槍只有1枝，
    具殺傷力之子彈合計亦僅4顆，數量非至鉅，犯罪情節尚非
    重大，並衡酌被告犯後於本院飾詞否認犯罪，缺乏悔過之具
    體表現之犯罪後態度等一切情狀，量處如主文所示之刑，並
    就併科罰金刑部分諭知易服勞役之折算標準。
四、另扣案之仿BERETTA廠84型半自動手槍製造之槍枝換裝土造
    金屬槍管而成之改造手槍1枝（槍枝管制編號：0000000000
    號），因具有殺傷力，業見前述，既屬違禁物，自應依刑法
    第38條第1項第1款之規定，併為沒收之諭知。另扣案具殺傷
    力之土造子彈合計4顆，因業據試射完畢，僅餘彈殼及彈頭
    ，不具子彈之完整結構，已失其違禁物之性質，爰不併予宣
    告沒收。至員警於被告戊○○前揭租住處所另扣得之土造子
    彈2顆，經實際試射後，因無法擊發，認不具殺傷力，有上
    開內政部警政署刑事警察局槍彈鑑定書及回函可憑，核既非
    屬違禁物，爰亦不予諭知沒收，均附此敘明之。
據上論斷，應依刑事訴訟法第299條第1項前段，槍砲彈藥刀械管
制條例第8條第4項、第12條第4項，刑法第11條前段、第55條、
第47條第1項、第42條第3項前段、第38條第1項第1款，判決如主
文。
本案經檢察官丁○○到庭執行職務。
中　　華　　民　　國　　96　　年　　5 　　月　　29　　日
                  刑事第一庭  審判長法  官  張國忠
                                    法  官  黃松竹
                                    法  官  陳思成
上正本證明與原本無異。
如不服本判決，應於送達後10日內向本院提出上訴狀（須附繕本
），上訴於臺灣高等法院臺中分院。
                                    書記官  王嘉麒
中　　華　　民　　國　　96　　年　　5 　　月　　29　　日
附錄論罪科刑法條
槍砲彈藥刀械管制條例第8條第4項
未經許可，持有、寄藏或意圖販賣而陳列第1項所列槍枝者，處
3年以上10年以下有期徒刑，併科新臺幣7百萬元以下罰金。
槍砲彈藥刀械管制條例第12條第4項
未經許可，持有、寄藏或意圖販賣而陳列子彈者，處5年以下有
期徒刑，併科新臺幣3百萬元以下罰金。
